最高法院刑事判決　　　　　　一○○年度台上字第五二○五號
上　訴　人　許永松
　　　　　　邱靖傑
　　　　　　李俊豪
上列上訴人等因違反毒品危害防制條例案件，不服台灣高等法院
高雄分院中華民國一○○年五月二十四日第二審更審判決（一○
○年度上更(一)字第二八號，起訴案號：台灣高雄地方法院檢察署
九十八年度偵字第三○一三、三○一四、一一二三七、一一二三
九、一一二四○、一一二四一、一一二四五、一一二四六、一一
二四八、一一二五○、一五二七三號），提起上訴，本院判決如
下：
    主  文
上訴駁回。
    理  由
按刑事訴訟法第三百七十七條規定，上訴於第三審法院，非以判
決違背法令為理由，不得為之。是提起第三審上訴，應以原判決
違背法令為理由，係屬法定要件。如果上訴理由書狀並未依據卷
內訴訟資料，具體指摘原判決不適用何種法則或如何適用不當，
或所指摘原判決違法情事，顯與法律規定得為第三審上訴理由之
違法情形，不相適合時，均應認其上訴為違背法律上之程式，予
以駁回。本件原判決撤銷第一審關於販賣第一級毒品有罪部分之
不當判決，改判仍論處上訴人許永松、邱靖傑、李俊豪（共同）
販賣第一級毒品罪刑（許永松計十二罪，即原判決附表甲〈下稱
附表甲〉編號(一)、(二)、(六)至(十五)部分；邱靖傑、李俊豪各一罪，即
編號(八)與許永松共同販賣部分。附表甲編號(三)、(四)、(五)部分，原
審撤銷第一審有罪判決，改諭知無罪後，已告確定）。已詳敘認
定犯罪事實之依據及憑以認定之理由，並對上訴人等否認犯罪之
辯詞，如何不足採信，均依據卷內資料予以指駁說明，從形式上
觀察，並無任何違背法令之處。查證據之取捨及事實之認定，為
事實審法院之職權，茍其所為判斷，無違經驗法則或論理法則，
即不能任意指為違法。原判決據許永松於原審審理時之自白，共
同被告邱靖傑及許永松之陳述，證人吳少仁、邱致強、湯金龍、
王德正於偵查或審理中之證述，電話監聽譯文、湯金龍之尿液檢
驗報告、法務部調查局鑑定書、中華電信公司民國一○○年四月
十八日函，以及扣案之海洛因六包、沾有海洛因殘渣之電子磅秤
及紅、黑色塑膠吸管製小鏟子各一支、手機一支（含SIM 卡）（
即附表丙編號一、六、八、九所示）等證據資料調查之結果，綜
合研判，認定上訴人等確有前述販賣第一級毒品之犯行。就湯金
龍表示欲購買海洛因後，邱靖傑代為致電許永松所為，何以非僅
在幫助許永松販賣，亦非單純替湯金龍調貨，而係與許永松有販
賣之犯意聯絡及行為之分擔；以及李俊豪已依許永松之囑將海洛
因交付湯金龍等事實，均詳敘其所憑之依據及認定之理由。有關
許永松及湯金龍嗣於法院審理時之證詞，何以係迴護李俊豪、邱
靖傑之詞，亦詳予說明。核無不依證據認定事實、判決不載理由
或其他採證違反證據法則之違法情形。邱靖傑、李俊豪對於原審
取捨證據與自由判斷證據證明力之適法職權之行使，就已經原判
決指駁之事項再為爭執，或就同一之證據資料為相異之評價，均
難謂係適法之上訴第三審理由。其次，許永松於九十八年一月十
八日警詢及同日檢察官訊問，以迄同年二月十九日警詢時，均否
認販賣海洛因；其雖兼稱係合資購買云云。然就何時、地，如何
與吳少仁、邱致強、湯金龍等人合資，並未說明，難謂已就被訴
販賣海洛因予吳少仁、邱致強、湯金龍之犯行為自白。至於販賣
海洛因予王德正部分，警方固僅於九十八年二月十九日就監聽所
得（包含王德正使用之0000000000），詢問上訴人稱：「警方執
行通訊監察，你所使用之行動電話……共有……63組門號向你購
買毒品，你做何解釋？」，未併提示監聽譯文（見警卷第九頁
、第四四頁以下）；且王德正於九十八年二月二十八日始到案並
對其向許永松購買海洛因有所指陳（見同上卷第十六頁以下）。
然許永松於同年一月十八日檢察官訊畢獲釋後，於偵查中即傳、
拘無著（相關傳票、拘票附入偵字第一一二四○號卷內）。亦即
許永松於偵查中未能對被訴販賣海洛因予王德正部分有所辯白，
係因自己之行為所致，其未就此部分於偵查中自白之事實，亦屬
明確。原審就許永松被訴販賣海洛因部分，是否於偵查中自白而
得邀獲減刑寬典，雖未詳予說明，因於判決之結果不生影響，自
與判決不載理由之違法情形不相適合。末查，第一審判決認許永
松犯販賣第一級毒品計十五罪，各處有期徒刑十五年四月，應執
行有期徒刑二十年。原判決則認許永松僅犯其中之十二罪（附表
甲編號(三)、(四)、(五)部分，經原審撤銷第一審有罪判決，改諭知無
罪），並各處有期徒刑十五年四月，應執行有期徒刑二十三年。
從形式觀之，似於許永松不利。然原審係以第一審就許永松所犯
以上各罪所為之判決，未適用刑法第五十九條，竟均量處法定刑
以外之「有期徒刑」，顯係適用法條不當而予撤銷；經說明許永
松之犯罪情狀顯可憫恕，認科以最低度刑仍嫌過重，依刑法第五
十九條規定酌量減輕其刑，並審酌同法第五十七條所列事項後，
始為前述之量刑。所定之執行刑縱較第一審為重，按諸刑事訴訟
法第三百七十條但書，究無不合。許永松上訴意旨指摘原判決違
反刑事訴訟法第三百七十條前段規定，應有誤會。上訴人等其餘
上訴意旨，未依卷內證據資料具體指摘原判決究竟如何違背法令
，亦非適法之上訴理由。依上說明，上訴人等之上訴均難謂已符
合首揭法定上訴要件，其等上訴違背法律上之程式，均應予駁回
。
據上論結，應依刑事訴訟法第三百九十五條前段，判決如主文。
中    華    民    國  一○○  年    九    月  二十二  日
                      最高法院刑事第十二庭
                          審判長法官  黃  正  興  
                                法官  許  錦  印  
                                法官  林  瑞  斌  
                                法官  陳  春  秋  
                                法官  謝  靜  恒  
本件正本證明與原本無異
                                      書  記  官  
中    華    民    國  一○○  年    九    月  二十七  日
                                                      Ｑ